# 请教陈老师投资性房地产等问题

提问人：心海拂清风 时间：2014-05-16 09:22:33
请教陈老师和大神几个问题，谢谢！ 1 投资性房地产后续计量不能同时采用公允模式和成本模式，这个指的是一个公司还是一个集团，实物中以什么为范围？谢谢！ 2 能解释一下比例合并法吗?与权益法是什么关系？貌似权益法的理念就是比例合并？ 3 存货发出方法 禁止使用后进先出法是因为税收的因素，还有别的原因吗？国际会计准则也禁止？ 4 企业的建设的工业园兼具参观游览功能，是否可以资本化为生物资产？还是固定资产？谢谢！依据
该贴已经同步到 心海拂清风的微博

回答人：chenyiwei
补充一点：权益法的本质是“单行合并”而不是“比例合并”。原先IAS 31对比例合并的定义是“Proportionate consolidation is a method of accounting whereby a venturer's share of each of the assets, liabilities, income and expenses of a jointly controlled entity is combined line by line with similar items in the venturer's financial statements or reported as separate line items in the venturer's financial statements.”即：“比例合并，指一种会计和报告方法，根据这种方法，合营者将其在共同控制实体的各项资产、负债、收益和费用中所占份额与自身财务报表的类似项目逐行合并，或在自身财务报表中作为单列项目列示。”

提问人：心海拂清风 时间：2014-05-17 10:16:18
谢谢版主和陈老师，就是想把生产基地建设成一个兼具旅游参观功能的工业园区，免费供前来游玩的人们参观，这个也是政府所鼓励的的，绿化发生的费用资本化吧，版主的看法呢？

回答人：chenyiwei
由于绿化与吸引游客的目的相关，基于旅游目的而对绿化进行规划设计，因此绿化支出可以资本化。但因为该企业不是从事农业生产活动，因此建议资本化为固定资产而不是生物资产。